【裁判字號】    92,易,446
【裁判日期】    920318
【裁判案由】    竊盜
【裁判全文】
臺灣臺中地方法院刑事判決                          九十二年度易字第四四六號
    公  訴  人  臺灣臺中地方法院檢察署檢察官
    被      告  己○○
右列被告因竊盜案件，經檢察官提起公訴（九十一年度偵字第一七六二四號），本院
判決如左：
    主  文
己○○連續攜帶兇器竊盜，累犯，處有期徒刑捌月。
    事  實
一、己○○前曾於民國八十四年間因二次違反麻醉藥品管理條例案件，先後經本院及
    臺灣高等法院臺中分院分別於八十四年九月四日、八十四年十二月四日各判處有
    期徒刑十月、三年二月確定，嗣經定應執行刑有期徒刑三年十月確定，並於八十
    六年五月十三日假釋，於八十八年一月三十一日縮短刑期屆滿以已執行論，猶不
    知悔改，竟基於意圖為自己不法之所有之概括犯意，先於九十年五月三日二十一
    時三十分許，攜帶其所有之客觀上足以對人之生命、身體構成威脅，足供兇器使
    用之螺絲起子一支（未扣案，且業已滅失），並駕駛向甲○○（不知情）所借得
    之車牌號碼ＨＨ－五０三一號自用小客車一輛（該車係由甲○○之妹林淑卿所租
    用），至臺中縣后里鄉○○路十一巷，竊取丙○○所使用停放在該處之車牌號碼
    ＯＹ－二四二二號自用小客車之車牌二面，得手後，將該二面車牌懸掛於向甲○
    ○所借用上揭自用小客車上，旋即於當日晚上，駕駛該懸掛所竊得車牌之自用小
    客車，至臺中縣外埔鄉○○路新城一巷七三號旁空地，先將該車停放在空地附近
    ，隨即下車至空地旁，徒手竊取基勝營造股份有限公司（負責人為戊○○）所有
    停放在該處之車牌號碼ＯＱ－三六０五號自用小貨車一輛，得手後，並將該小貨
    車上之電鑽二支、抽水機二台及混凝土振動機一台移至上揭懸掛竊得車牌之自用
    小客車上。嗣於九十年五月四日，己○○將該懸掛竊得車牌之自用小客車返還於
    甲○○，事後乙○○（業經檢察官為不起訴處分）則繼以向甲○○借用該自用小
    客車使用，並於九十年（起訴書物載為九十一年）五月四日九時三十分許，駕駛
    該輛自用小客車搭載己○○、丁○○（不知情）行經苗栗縣苑裡鎮南勢里十四號
    前，因形跡可疑為警攔檢，並在該自用小客車上起出電鑽二支、抽水機二台及混
    凝土振動機一台，而循線查悉上情。
二、案經臺灣臺中地方法院檢察署檢察官自動檢舉偵查起訴。
    理  由
一、訊據被告己○○對於右揭時、地，先後攜帶螺絲起子竊取莊效獻所使用之車牌及
    徒手竊取基勝營造股份有限公司所有自用小貨車之事實坦承不諱，核與被害人莊
    效獻、基勝營造股份有限公司負責人戊○○於警詢中之指訴情節相符，並有贓物
    認領保管單二張、車輛竊盜、車牌失竊資料個別查詢表－查詢車輛認可資料一份
    附卷可稽，且右揭被告向甲○○借用車牌號碼ＨＨ－五０三一號自用小客車一輛
    事後並改懸掛所竊得之車牌號碼ＯＹ－二四二二號自用小客車之車牌二面一節，
    亦據證人甲○○、乙○○、丁○○於偵查中證述屬實，足認被告之自白與事實相
    符。本件事證明確，被告之犯行應堪認定。
二、查螺絲起子係金屬製品，在客觀上足以對人之生命、身體構成威脅，為兇器之一
    種。被告己○○攜帶螺絲起子竊取車牌號碼ＯＹ－二四二二號自用小客車之車牌
    二面之犯行，核係犯刑法第三百二十一條第一項第三款之攜帶兇器竊盜罪；而被
    告徒手竊取基勝營造股份有限公司所有車牌號碼ＯＱ－三六０五號之自用小貨車
    一輛之犯行，核係犯刑法第三百二十條第一項之普通竊盜罪。被告先後二次竊盜
    之犯行，時間緊接，觸犯構成要件相同之罪名，顯係基於概括之犯意為之，為連
    續犯，應依刑法第五十六條之規定，以一罪論，並加重其刑。
    又被告前曾於八十四年間因二次違反麻醉藥品管理條例案件，先後經本院及臺灣
    高等法院臺中分院分別於八十四年九月四日、八十四年十二月四日各判處有期徒
    刑十月、三年二月確定，嗣經定應執行刑有期徒刑三年十月確定，並於八十六年
    五月十三日假釋，於八十八年一月三十一日縮短刑期屆滿以已執行論，此有臺灣
    臺中地方法院檢察署刑案資料查註紀錄表及臺灣高等法院被告全國前案紀錄表各
    一份在卷可按，其受有期徒刑之執行完畢，五年之內再犯有期徒刑以上之罪，係
    屬累犯，應依刑法第四十七條之規定，遞加重其刑。爰審酌被告前已有違反麻醉
    藥品管理條例之前科，有上揭刑案資料查註紀錄表可按，素行不良，並審酌被告
    犯罪之動機係為圖己之便、犯罪手段尚屬平和、所生危害非鉅、竊盜之次數僅有
    二次、所得財物價值尚非屬重大，及犯後坦承犯行、態度良好等一切情狀，量處
    如主文所示之刑。末查被告供竊取車牌所用之螺絲起子一支，雖係被告所有，然
    並未扣案，且形體不明，而被告復供承業已滅失，為免將來執行困難，爰不另宣
    告沒收，併此敘明。
據上論斷，應依刑事訴訟法第二百九十九條第一項前段，刑法第五十六條、第三百二
十一條第一項第三款、第四十七條，判決如主文。
中      華      民      國    九十二      年      三     月     十八    日
                              臺灣臺中地方法院刑事第四庭
                                 法  官  王  世  華
右正本證明與原本無異。
如不服本判決，應於判決送達後十日內向本院提出上訴狀，上訴於臺灣高等法院臺中
分院( 須附繕本 )。
                                 書記官
中      華      民      國    九十二      年      三     月     十九    日
附錄本案論罪科刑法條：
刑法第三百二十一條第一項第三款
犯竊盜罪而有左列情形之一者，處六月以上五年以下有期徒刑：
三、攜帶兇器而犯之者。


司法院資訊處製作；財團法人民間司法改革基金會備份。
